Inventaris van de archieven van de Wetgevende Colleges van de Bataafse Republiek en van het Koninkrijk Holland, 1796-1810
Nationaal Archief, Den Haag
- PERIODE 1801 - 1810: WETGEVEND LICHAAM, B.
  - GEHEIME RESOLUTIES, B.3
    - Geheime notulen, van het Wetgevend Lichaam van het Bataafse Gemenebest, van de Vergadering van Hun Hoogmogenden en van het Wetgevend Lichaam van het Koninkrijk Holland, met ingekomen stukken., 10 nov 1801 - 7 apr 1810; 942-950; 9 pakken
      - 1 feb 1804 - 29 jun 1804, 946
      - 3 jul 1804 - 31 dec 1804, 947
      - 4 jan 1805 - 26 apr 1805, 948
      - 16 mei 1805 - 18 dec 1805, 949
      - 30 jan 1806 - 7 apr 1810, 950
    - Verbaal van het Groot Besogne gehouden op het Huis ten Bosch., 10 apr 1806 - 28 mei 1806; 951; 1 omslag
      Zie: Losse Aanwinsten, 1883. nr. XIV. 1913, XLIII, 6. 1888, 9. Zie Staatsraad 35'
      Gedrukt in: Codex Diplomaticus Neerlandicus III. 2e afd. Hist. genootschap. 2e serie (1856)
    - Stukken betreffende een conferentie van commissarissen uit het Wetgevend Lichaam met de Koning over het wetsontwerp op de departementale besturen tussen 24 en 31 maart 1807, extract-resolutie van het Wetgevend Lichaam met aantekeningen van de commissie., 1807 mrt; 952; 1 omslag
    - Index op de geheime resoluties van Hun Hoogmogenden. Gedrukt., 14 jan 1807 - 10 apr 1807; ---
      Aanwezig in de Collectie Gedrukte Staatsstukken, nummer toegang 2.01.40.02; inv.nr 44. De index over 1806 bevindt zich in archief Dassevael, nummer toegang 2.21.048, inv.nr. 145.
  - PUBLIKATIES, B.4
    - Publicatiën van het Hoogst Bestuur der Bataafse Republiek, uitgave van proclamaties, publicaties en notificaties van de hoogste organen van de wetgevende en uitvoerende macht, deel 1 - 10. Met ingebonden jaarindices., 1796 - 1806; ---; 2 delen
      De belangrijkste besluiten van Hun Hoogmogenden zijn gepubliceerd in deze
      , een voorloper van het Staatsblad. Deel 9 en 10 betreffen de besluiten uit de periode 1805 - 1806. Deze zijn raadpleegbaar in de bibliotheek van het Nationaal Archief.
    - Algemeen en beredeneerd register op alle de Publicatiën en Ordonnantiën van de Gemeene Middelen, bij de Vergadering van Hun Hoog Mogenden, voor het Koninkrijk Holland, voormaals het Bataafs Gemenebest, gearresteerd., 1807; ---; 2 delen
      Aanwezig in de bibliotheek van het Nationaal Archief.
  - DAGVERHAAL, B.5
    Zie over het Dagverhaal Bijlage 2.
    - Dagverhaal, particuliere uitgave van het verhandelde in de vergaderingen van het Wetgevend Lichaam, tweede serie, deel XIV., 2 nov 1801 - 12 jun 1802; ---; 7222; 1 deel
      Merkwaardigerwijs zijn in dit deel ook nog weer eens de dagverhalen van 4 mei 1798 tot en met 31 juli 1798 opgenomen.